【裁判字號】    98,上易,1137
【裁判日期】    980527
【裁判案由】    詐欺
【裁判全文】
臺灣高等法院刑事判決                98年度上易字第1137號
上  訴  人
即  被  告  甲○○
                  （另案於臺灣臺北監獄臺北分監執行中）
上列上訴人因詐欺案件，不服臺灣板橋地方法院98年度易緝字第
38號，中華民國98年3月31日第一審判決（起訴案號：臺灣板橋
地方法院檢察署96年度偵字第24346號），提起上訴，本院判決
如下：
    主  文
上訴駁回。
    理  由
一、按刑事訴訟法第350條、第361條、第362條、第367條規定，
    不服地方法院之第一審判決而上訴者，須提出上訴書狀，並
    應敘述具體理由，為上訴必備之程式；其所提出之書狀未敘
    述上訴理由，或僅曾以言詞陳述上訴理由者，均應於上訴期
    間屆滿後20日內補提理由書於第一審法院。倘上訴人已提出
    上訴理由，但所提非屬具體理由者，應由第二審法院以上訴
    不合法律上之程式，判決駁回之。而所謂具體理由，必係依
    據卷內既有訴訟資料或提出新事證，指摘或表明第一審判決
    有何採證認事、用法或量刑等足以影響判決本旨之不當或違
    法，而構成應予撤銷之具體事由，始克當之；倘僅泛言原判
    決認定事實錯誤、違背法令、量刑失之過重或輕縱，而未依
    上揭意旨指出具體事由，或形式上雖已指出具體事由，然該
    事由縱使屬實，亦不足以認為原判決有何不當或違法者，皆
    難謂係具體理由，俾與第二審上訴制度旨在請求第二審法院
    撤銷、變更第一審不當或違法之判決，以實現個案救濟之立
    法目的相契合，並節制濫行上訴。
二、經查：本件原判決以上訴人即被告甲○○之自白、被害人乙
    ○○之指訴、卷附被告之開戶基本資料、臺灣中小企銀存款
    交易查詢單及監視錄影畫面翻拍照片為據，認定被告確有共
    同詐欺取財之犯行，並審酌被告之品行、智識程度，及被告
    年輕力壯，不思以正當方式賺錢謀生，竟為綽號「小洛」等
    人之詐騙集團，提領詐騙金錢，且詐騙金額高達新台幣（下
    同）700萬元，被害人所受損害相當重大，被告迄未與被害
    人達成民事和解並賠償損失，及被告犯罪後坦承犯行等一切
    情狀，量處有期徒刑10月等情，均已詳敘所憑證據、認定理
    由及量刑依據。從形式上觀察，原判決並無認定事實錯誤、
    量刑瑕疵或違背法令之情形可言。
三、被告提起上訴，所提書狀敘明上訴理由雖以：被告於民國96
    年因犯詐欺罪，經本院以97年度上易字第2188號判處有期徒
    刑8月確定，現並因該案執行中。然原審法院卻又將同一案
    件重新審理，並判處有期徒刑10月，為重複審判云云。
四、依詐欺罪之犯罪構成要件，本質上不當然含同種行為反覆實
    施之要件，且參酌刑法刪除連續犯之立法意旨，乃欲將本應
    各自獨立評價之數罪，回歸本來就應賦予複數法律效果之原
    貌，因此，就刑法修正施行後多次詐欺之犯行，採一罪一罰
    ，始符合立法本旨。本案被告雖主張其因詐欺罪經本院97年
    度上易字第2188號判處有期徒刑8月之犯罪事實（下稱前案
    ，該判決之事實：被告與綽號「小洛」之彭建馨、張雨筌係
    某詐欺集團成員，張雨筌先於96年6月15日將其彰化銀行雙
    和分行帳戶存摺、印鑑、金融卡及提款密碼交予彭建馨，再
    由該詐騙集團之某成員於96年6月22日12時冒充「台中市警
    局科長」，打電話向陳佳員訛稱：因陳佳員遭人冒用身分資
    料申請電話門號，積欠電信費用未繳，並遭人冒名開立人頭
    帳戶，涉犯刑事案件，將移送法院收押，檢察官要求其匯款
    至指定帳戶云云，致陳佳員誤信為真，依指示於同日15時30
    分前往郵局匯款250萬元至張雨筌提供之上揭帳戶，嗣由被
    告、張雨筌前往彰化銀行雙和分行領250萬元，交給彭建馨
    ，被告並向彭建馨收取2000元之報酬），與本案犯罪事實為
    同一案件云云。惟被告於本案及前案之犯罪手法雖然類似，
    惟該詐欺集團係基於不同之犯意向不同之被害人詐騙，再由
    被告從不同之帳戶提領，該2次詐欺犯行均係各別獨立成罪
    ，並非同一事實，亦無集合犯或接續犯之法律概念一罪之情
    形，故檢察官就本案起訴洵屬合法。被告既未能具體指摘原
    判決於認定事實、適用法律及量刑等項有何違法或不當，揆
    諸上開說明，自非屬得上訴第二審之具體事由，因認本件上
    訴不合上訴之法定要件，應予駁回，並不經言詞辯論為之。
據上論斷，應依刑事訴訟法第367條前段、第372條，判決如主文
。
中    華    民    國    98    年    5     月    27    日
                  刑事第二庭審判長法  官  洪光燦
                                  法  官  李麗玲
                                  法  官  林恆吉
以上正本證明與原本無異。
不得上訴。
                                  書記官  陳盈璇
中    華    民    國    98    年    6     月    1     日


司法院資訊處製作；財團法人民間司法改革基金會備份。
